【裁判字號】    90,易,1199
【裁判日期】    900629
【裁判案由】    毒品危害防制條例
【裁判全文】
臺灣臺南地方法院刑事判決                          九十年度易字第一一九九號
    公  訴  人  台灣台南地方法院檢察署檢察官
    被      告  甲○○
右列被告因違反毒品危害防制條例案件，經檢察官提起公訴 (九十年度毒偵緝字第一
四四、一四五號)，本院判決如左：
    主  文
甲○○連續施用第二級毒品，累犯，處有期徒刑陸月，如易科罰金，以參佰元折算壹
日。
    事  實
一、甲○○前於民國八十六年間因犯過失致死罪，經台灣嘉義地方法院於八十六年八
    月十九日以八十六年度交訴字第一六號判處有期徒刑七月確定，於八十七年一月
    十四日執行完畢。復於八十八年間因施用第二級毒品安非他命案件，經台灣台南
    地方法院檢察署檢察官依本院八十八年度毒聲字第三四五七號裁定送觀察、勒戒
    後，認無繼續施用毒品之傾向，於八十八年十二月八日以八十八年度毒偵字第八
    一一號為不起訴處分確定。詎猶不知悔改，復基於概括之犯意，連續於八十九年
    九月二十四日下午四時三十分許往前回溯九十六小時內之某日時、同年十二月五
    日下午五時許往前回溯九十六小時內之某日時，在不詳處所，各施用第二級毒品
    安非他命一次。嗣因其有首揭毒品前科、屬警局列管毒品人口，而於八十九年九
    月二十四日下午四時三十分許、同年十二月五日下午五時許，先後經台南市警察
    局第一分局持台灣台南地方法院檢察署檢察官核發之強制到場書至甲○○住處強
    制甲○○到案採尿送驗後，始查知上情。而上開二次採尿送驗，均檢出安非他命
    陽性反應，經依本院八十九年度毒聲字第三三四八號裁定送觀察、勒戒後，認有
    繼續施用毒品之傾向。
二、案經台南市警察局第一分局報告台灣台南地方法院檢察署檢察官偵查起訴。
    理  由
一、訊據被告甲○○矢口否認有何施用第二級毒品安非他命犯行，辯稱：伊並未施用
    第二級毒品安非他命，尿液中有安非他命陽性反應，可能是因為朋友在伊旁邊吸
    安非他命所致云云。惟查：(1)被告於前揭二次時間，經警通知到警局採尿送驗之
    結果，其尿液均呈安非他命陽性反應，有台南市衛生局檢驗成績書、長榮管理學
    院陽性報告各一紙附卷可據。(2)且甲基安非他命經口服投與後，約百分之七十之
    人於二十四小時內自尿中排出，約百分之九十之人於九十六小時內自尿中排出，
    故推算吸食時間距採集時間，最長不會超過四日即九十六小時，此有行政院衛生
    署藥物食品檢驗局八十一年二月八日（８１）藥檢壹字第○○一一五六號函影本
    可參。(3)次按吸入含有甲基安非他命之二手煙，若非長時間與吸用者直接相向且
    存心大量吸入吸安者所呼出之煙氣，以二手煙中所存在之低劑量甲基安非他命，
    應不致在尿液中檢驗出甲基安非他命，此有法務部調查局八三發技一字第一九六
    ０號函可按。(4)參以被告於本院審理期日供稱：「八十九年九月二十四日是我的
    二個朋友在我家客廳吸用，客廳和飯廳是相通的，約七、八坪，他們在我家吸用
    十幾分鐘，他們離開後，警察就來了」等語、「（問：八十九年十二月五日驗尿
    結果有安非他命陽性反應，有何意見？）沒有。我的樓下給朋友住，我住樓上，
    他們有吸用，我沒有吸用安非他命，他們吸用了二、三小時，我和他們有二、三
    公尺的距離，他們有四、五個人在吸用，是用玻璃球輪流吸用，玻璃球有二、三
    個」等語（詳本院九十年六月二十六日審判筆錄），而觀被告上開陳述可知，被
    告並無與安非他命施用者長時間、對向、大量吸入氣體等情，足見被告於八十九
    年九月二十四日下午四時三十分許往前回溯九十六小時內之某日時及同年十二月
    五日下午五時許往前回溯九十六小時內之某日時，確曾在不詳地點非法吸用安非
    他命。被告空言否認施用安非他命云云，顯為卸責之詞，不足採信。又被告前因
    施用毒品案件，經台灣台南地方法院檢察署檢察官依本院八十八年度毒聲字第三
    四五七號裁定送觀察、勒戒後，認無繼續施用毒品之傾向，而於八十八年十二月
    八日以八十八年度毒偵字第八一一號為不起訴處分確定，有該不起訴處分書一份
    在卷可稽。此次被告再度被查獲施用第二級毒品安非他命犯行，經本院裁定送觀
    察、勒戒後，認有繼續施用毒品傾向，有本院八十九年度毒聲字第三三四八號裁
    定及台灣台南看守所附設勒戒處所九十年四月六日出具之有無繼續施用毒品傾向
    證明書各一份附卷可參。是被告前次施用第二級毒品安非他命經不起訴處分後，
    五年內再犯本件施用第二級毒品之罪，經觀察、勒戒後，認有繼續施用毒品之傾
    向之事證明確，其犯行堪以認定。
二、核被告所為，係犯毒品危害防制條例第十條第二項之施用第二級毒品罪。被告持
    有第二級毒品安非他命之低度行為，應為施用之高度行為所吸收，不另論罪。其
    先後二次施用犯行，時間緊接、方法相同，所犯又係構成要件相同之罪名，顯係
    基於概括之犯意為之，應依連續犯之規定以一罪論，並加重其刑。被告有事實欄
    所載之犯罪科刑執行情形，有台灣高等法院被告全國前案紀錄表一紙在卷可稽，
    其於受有期徒刑執行完畢後，五年內再犯本件有期徒刑以上之罪，為累犯，應依
    法遞加重其刑。爰審酌被告施用毒品之犯行，在性質上乃屬對自我身心健康之自
    戕行為，並具有病患性人格之特質，故行為本身對社會所造成之危害並非直接、
    巨大等犯罪之動機、目的、手段、所生危害及犯後態度等情狀，量處如主文所示
    之刑，並諭知易科罰金之折算標準。
據上論斷，應依刑事訴訟法第二百九十九條第一項前段，毒品危害防制條例第十條第
二項，刑法第十一條前段、第四十一條第一項前段、第四十七條、第五十六條，罰金
罰鍰提高標準條例第二條，判決如主文。
本案經檢察官簡光昌到庭執行職務。
中      華      民      國    九十      年      六      月    二十九    日
                                    臺灣臺南地方法院刑事第一庭
                                          法  官  鄭  燕  璘
右正本證明與原本無異。
如不服本判決，應於判決送達後十日內，向本院提出上訴狀。
                                          書記官  田  富  蓉
中      華      民      國    九十      年      六      月    二十九    日
附錄本案論罪科刑法條全文：
毒品危害防制條例第十條第二項：
  施用第二級毒品者，處三年以下有期徒刑。


司法院資訊處製作；財團法人民間司法改革基金會備份。
